臺灣高等法院刑事判決　　　　　　　 94年度交上訴字第135號
　　上　訴　人　臺灣板橋地方法院檢察署檢察官
　　被　　　告　甲○○
上列上訴人因被告公共危險等案件，不服臺灣板橋地方法院93年
度交訴字第76號，中華民國94年7月8日第一審判決（起訴案號：
臺灣板橋地方法院檢察署93年度偵字第 13950號），提起上訴，
本院判決如下：
    主  文
上訴駁回。
    事實及理由
一、本案經本院審理結果，認第一審行簡式審判程序而為判決，
    認被告係犯刑法第185條之3之酒醉駕駛罪、第284條第1項前
    段之過失傷害罪及同法第185條之4之肇事逃逸等罪，而審酌
    被告並無前科，有本院被告全國前案紀錄表在卷可稽，但其
    未考領駕駛執照，竟於酒後駕駛自用小貨車，於肇事後竟自
    逃逸，且迄未與告訴人等和解，並酌以被告犯後坦承犯行，
    及其犯罪手段、所生危害等一切情狀，就被告所犯上開各罪
    分別量處有期徒刑2月、3月、6 月，並均諭知如易科罰金，
    以300元折算1日，合併定應執行刑為有期徒刑10月，如易科
    罰金，以300元折算1日，其認事用法及量刑均無不當，應予
    維持，並引用如附件之第1審判決書記載之事實、證據及理
    由。
二、公訴人據告訴人乙○○具狀上訴意旨略以：被告駕車肇禍後
    ，告訴人乙○○因身體多處受傷，左大腿骨折不良於行，醫
    生表示未來需置換人工關節，家庭亦無法照顧，醫療支出已
    達約新台幣20萬元，無法工作損失約新台幣70萬元，然被告
    犯後態度惡劣，毫無悔意，原審量刑過輕云云，然此賠償問
    題，告訴人非不得循民事訴訟途徑以謀解決。而原審判決已
    斟酌雙方尚未和解之犯後態度，以為量刑之依據，尚符合罪
    刑相當原則。是本件上訴為無理由，應予駁回。
三、被告甲○○經本院合法傳喚，無正當之理由不到庭，爰不待
    其陳述，逕行判決。
四、據上論斷，應依刑事訴訟法第 371條、第373條、第368條，
    判決如主文。
本案經檢察官鄭富銘到庭執行職務。
中　　華　　民　　國　　94　　年　  11  　月　　29　　日
　　　　　　　　　刑事第二庭審判長法　官  蔡 長 溪
　　　　　　　　　　　　　　      法　官  林 俊 益
　　　　　　　 　 　　　　　　  　法　官  陳 春 秋
以上正本證明與原本無異。
肇事逃逸部分如不服本判決，應於收受送達後10日內向本院提出
上訴書狀，其未敘述上訴之理由者並得於提起上訴後10日內向本
院補提理由書（均須按他造當事人之人數附繕本）。
其餘不得上訴。
                                  書記官  李 家 敏
中　　華　　民　　國　　94　　年　　11　　月　　30　　日
附錄：本案論罪科刑法條全文
刑法第185條之3
服用毒品、麻醉藥品、酒類或其他相類之物，不能安全駕駛動力
交通工具而駕駛者，處1年以下有期徒刑、拘役或3萬元以下罰金
。
刑法第185條之4
駕駛動力交通工具肇事，致人死傷而逃逸者，處6月以上5年以下
有期徒刑。
刑法第284條
因過失傷害人者，處6月以下有期徒刑、拘役或5百元以下罰金，
致重傷者，處1年以下有期徒刑、拘役或5百元以下罰金。
從事業務之人，因業務上之過失傷害人者，處 1年以下有期徒刑
、拘役或1千元以下罰金，致重傷者，處3年以下有期徒刑、拘役
或2千元以下罰金。
